臺北高等行政法院裁定　　　　　　　　　　　　　　 八十九年度訴字第三二一五號
　　原　　　告　利精密股份有限公司
　　代　表　人　甲○○董事長.
　　被　　　告　財政部臺灣省北區國稅局
　　代　表　人　林吉昌（局長）
右當事人間因營利事業所得稅事件，原告不服財政部中華民國八十八年一月十八日台
財訴第000000000號訴願決定，提起行政訴訟。本院裁定如左︰
    主      文
原告之訴駁回。
訴訟費用由原告負擔。
　　理      由
一、按訴願自行政機關之行政處分書或決定書達到之次日起，應於三十日內提起之，
    為八十九年六月十四日修正前之訴願法第九條第一項所明定，若逾越三十日之不
    變期間而提起訴願，即為法所不許，此觀行政法院（現改制為最高行政法院）六
    十二年判字第五八三號判例即明；再訴願，依修正前之訴願法第二十七條規定，
    準用之。又按訴願或再訴願，應自官署之處分書或決定書達到之次日起三十日內
    提起之，如經過訴願或再訴願期間未提起訴願或再訴願者，其原處分或原決定即
    屬確定，當事人不得對於同一事件，再依訴願程序有所爭執，行政法院四十八年
    判字第七十四號著有判例。
二、本件原告八十四年度營利事業所得稅結算申報，列報營業成本新台幣（下同）四
    三、七四九、二四八元，全年所得額為一七、七九一元，經被告初查結果，以其
    銷貨發票之品名皆記載為零件沖製，與存貨帳載品名不一致，遂函請說明產品歸
    類之依據，惟原告逾期未提示，且投入原料之耗用數量與產品產量有比例不合理
    之現象，亦未提示產品之樣本或生產設計圖供核，致產品之原料進耗存難以勾稽
    ，被告乃依所得稅法施行細則第八十一條規定，按同業利潤標準核定營業成本三
    七、六九九、五五九元，營業費用經查帳認定為三、八六一、二二三元，營業淨
    利為七、三九九、六八四元，超過營業收入淨額，依同業利潤標準核定其所得額
    ，依營利事業所得稅查核準則第六條第一項但書規定，核定營業淨利為五、三八
    五、六五一元，加計非營業收入五、八○一元，扣減非營業損失三○五、九○五
    元，核定全年所得額為五、○八五、五四七元。原告不服，申請復查結果，經被
    告以八十七年五月二十日北區國稅法字第八七○二四八三九號復查決定書為維持
    原核定之處分。原告不服，提起訴願，亦遭財政部於八十八年一月十八日以台財
    訴第000000000號訴願決定駁回，原告猶不服，於八十九年十一月二十
    七日向行政院提起再訴願，行政院訴願審議委員會於八十九年十二月八日以台八
    十九訴三四六二○函復：「主旨：貴公司（即原告）因八十四年度營利事業所得
    稅事件，對財政部訴願決定如有不服，請具狀向台北高等行政法院提起行政訴訟
    ，請查照。說明：八十九年七月一日施行之訴願法已廢除再訴願程序。」等語，
    原告遂向本院提起行政訴訟。
三、經查原告係於八十八年一月二十日收受上開訴願決定書，有訴願文書郵務送達證
    書即掛號郵件收件回執影本一份附於原處分卷可稽，而原告設址於台北縣，再訴
    願決定機關行政院係設址於台北市，扣除在途期間二日，計其提起再訴願期間應
    自八十八年一月二十一日起算，至同年二月二十一日屆滿，又該末日適為星期日
    ，依規定以其次星期一代之，即八十八年二月二十二日屆滿。惟查原告迄未提起
    再訴願，有行政院九十年七月十九日台九十訴字第○四一六九七號書函一份在卷
    可資參照，是本件業已確定，殆無疑義，依行政法院四十八年判字第七十四號判
    例，原告本不得再就本件有所爭執。況原告雖於八十九年十一月二十七日（此觀
    再訴願書上行政院總收文條碼即明）提起再訴願，然其提起再訴願已逾上開法定
    不變期間，揆諸首揭法條規定及判例，顯於法不合，再訴願決定機關即行政院訴
    願審議委員會以八十九年七月一日施行之訴願法已廢除再訴願程序，不予受理，
    理由雖有不同，但結論並無二致，自無不合。原告復對之提起行政訴訟，顯非合
    法，應予駁回。另本件訴訟既不合法，其實體上之理由，自無庸審酌，併此敘明
    。
四、依行政訴訟法第一百零七條第一項第十款、第一百零四條、民事訴訟法第九十五
    條、第七十八條，裁定如主文。
中　　華　　民　　國　　　九十一　　年　　　三　　　　月　　二十七　　　日
                 　　　　　 臺 北 高 等 行 政 法 院   第 一 庭
                                           審 判 長  法  　官　鄭忠仁
                                         　          法  　官　楊莉莉
                                         　          法  　官　林育如
右為正本係照原本作成。
如不服本裁定，應於送達後十日內向本院提出抗告狀（須按他造人數附繕本）。
中　　華　　民　　國　　　九十一　　年　　　三　　　　月　　二十八　　　日
  　　　　　　　　　　　　　　　　　　　　　　　　　 書 記 官　王永昌
